臺灣高雄地方法院民事裁定
108年度消債更字第144號
聲  請  人  楊詠驛  
0000000000000000

0000000000000000

上列當事人因消費者債務清理事件聲請更生，本院裁定如下：
    主  文
聲請人楊詠驛自民國一百零八年七月十日下午四時起開始更生程
序。
命司法事務官進行本件更生程序。
    理  由
一、本件聲請意旨略以：伊無力清償債務，曾依消費者債務清理
    條例向台新銀行提出前置協商但不成立，爰聲請准予更生等
    語。
二、按債務人不能清償債務或有不能清償之虞者，得依本條例所
    定更生或清算程序，清理其債務。債務人無擔保或無優先權
    之債務總額未逾新臺幣（下同）1,200萬元者，於法院裁定
    開始清算程序或宣告破產前，得向法院聲請更生。法院開始
    更生程序之裁定，應載明其年、月、日、時，並即時發生效
    力。法院裁定開始更生或清算程序後，得命司法事務官進行
    更生或清算程序，必要時得選任律師、會計師或其他適當之
    自然人或法人一人為監督人或管理人。消費者債務清理條例
    第3條、第42條第1項、第45條第1項及第16條第1項分別定有
    明文。
三、經查：
  ㈠聲請人所主張上開事實，業據其提出債權人清冊（卷第4至7
    頁）、財產及收入狀況說明書（卷第8至9頁）、戶籍謄本（
    卷第11頁）、財政部高雄國稅局106年及107年度綜合所得稅
    各類所得資料清單及總歸戶財產查詢清單（卷第13至14頁、
    第32頁）、勞工保險被保險人投保資料表（卷第15頁）、財
    團法人金融聯合徵信中心前置協商專用債權人清冊（卷第17
    至18頁）、信用報告（卷第20頁）、前置協商不成立通知書
    （卷第31頁）、收入切結書（卷第33頁）、商業保險投保資
    料查詢結果表（卷第37頁）等在卷可參。
  ㈡次查，聲請人於106年及107年度申報所得均為0元，惟其自陳
    聲請更生前2年內有打零工之薪資所得共480,000元，名下有
    2002年出廠之三陽汽車1部，勞工保險自108年2月27日起投
    保於高雄市政府勞工局訓練就業中心，投保薪資為13,500元
    。又聲請人現於勞工局受職訓，自陳利用時間打零工（未說
    明工作內容和地點），每月收入為20,000元等情，此有上開
    綜合所得稅各類所得資料清單、財產歸屬清單、勞工保險被
    保險人投保資料表、收入切結書（卷第13至15頁、第32至33
    頁）在卷可參。則在查無聲請人有其他收入來源之情形下，
    佐以其106、107年度均無申報所得紀錄，且已出具收入切結
    書，本院即以其切結每月收入20,000元作為核算其現在償債
    能力之基礎，並待其日後陳報其就業之工作所得調整其收入
    水準之認定。
  ㈢關於聲請人個人日常必要支出部分，聲請人陳稱其租屋居住
    ，每月房租5,000元以現金給付，未簽立租賃契約，僅由第
    三人張○○出具證明書（見卷第34頁）。按債務人必要生活費
    用，以最近一年衛生福利部或直轄市政府所公告當地區每人
    每月最低生活費一點二倍定之，本條例第64條之2第1項定有
    明文。本院參酌衛福部社會司所公告108年度高雄市最低生
    活費標準為13,099元，則聲請人每月生活所必需除有特殊情
    形並有證據證明者外，自宜以此數額之1.2倍即15,719元為
    度，始得認係必要支出。又上開最低生活費用之標準，係照
    當地最近1年平均每人消費支出60％，依其基準之家庭收支調
    查報告調查表格式所示有關經常性支出之調查項目，其原即
    包括利息支出、食品、衣著、房租及水費、電費、醫療保健
    、交通、娛樂、教育等基本生活需求。本院認在聲請人未能
    立證證明其有其他特殊需求之情形下，其個人必要生活費用
    即應以此為限度。
四、綜上所述，以聲請人現每月收入20,000元為其償債能力基準
    ，扣除個人必要生活費15,719元後，餘4,281元，而聲請人
    目前負債總額為2,019,567元（參債權人清冊），以聲請人
    每月所餘按月攤還結果，需約39年(計算式：2,019,567÷4,2
    81÷12＝39.3)始能清償完畢，應認其已不能清償債務。此外
    ，聲請人無擔保或無優先權之債務總額未逾1,200萬元，且
    無本條例第6條第3項、第8條或第46條各款所定駁回更生聲
    請之事由存在，則聲請人聲請更生為有理由，應予准許，爰
    命司法事務官進行本件更生程序。
五、依本條例第11條第1項、第45條第1項，裁定如主文。
中　　華　　民　　國　　108 　年　　7 　　月　　10　　日
                  民事庭　法　官　沈建興
以上正本係照原本作成。
本裁定不得抗告。
中　　華　　民　　國　　108 　年　　7 　　月　　10　　日
                          書記官  胡美儀